---
title: "Reduced graph"
author: "Alexander Sheludkov"
date: "22 12 2018"
output: html_document
---

```{r setup, include=FALSE}
knitr::opts_chunk$set(echo = TRUE)
```

А что если редуцировать наш граф, представив каждый кластер в виде узла, рассчитать для каждого нода метрики центральности и сравнить с динамикой населения?

```{r message=FALSE, warning=FALSE}
library(readr)
library(igraph)
library(tidyr)
library(dplyr)
library(visNetwork)
library(ggplot2)
library(lme4)
library(lmerTest)
library(corrplot)
library(stargazer)
```

### 1. Preprocessing

Create igraph object

```{r message=FALSE, warning=FALSE}
# Load adjacency_matrix
m <- read_csv("data/18clusters_matrix.csv") %>% .[,-1] %>% as.matrix()
# Create igraph object
g <- graph_from_adjacency_matrix(m, mode = "undirected")
```

Visualize the graph  

```{r}
# Convert to visNetwork list
g_vis <- toVisNetworkData(g)
# Plot graph
visNetwork(g_vis$nodes, g_vis$edges)
```

Calculate centrality measures

```{r}
# Load clusters metrics
load("data/Part3_res_dataset.Rdata")

# Calculate centrality measures and add to data frame
clusters_18_metrics %>% 
  bind_cols(betweenness = betweenness(g, normalized = T),
            closeness = closeness(g, normalized = T),
            degree = degree(g, normalized = T)) %>% 
  select(clust_18, CL18_pop2010to2002_rel, CL18_variance_dif, degree, closeness, betweenness) -> clusters_18_metrics
```

Visualize centrality measures  

**Degree centrality**  

```{r}
visNetwork(g_vis$nodes %>% bind_cols(value = degree(g, normalized = T)), g_vis$edges)
```

**Closeness centrality**  

```{r}
visNetwork(g_vis$nodes %>% bind_cols(value = closeness(g, normalized = T)), g_vis$edges)
```

**Betweenness centrality**  

```{r}
visNetwork(g_vis$nodes %>% bind_cols(value = betweenness(g, normalized = T)), g_vis$edges)
```

### 2. Exploratory data analysis

**Centrality vs Population dynamics**  

```{r fig.height=7, fig.width=12}
clusters_18_metrics %>%
  gather(Measure, Value, degree:betweenness) %>% 
  ggplot(aes(x = Value, y = CL18_pop2010to2002_rel, col = Measure))+
  geom_point()+
  geom_smooth(method =  "glm")+facet_wrap(.~Measure)

```

**Centrality vs Сжатие расселения**  

```{r fig.height=7, fig.width=12}

clusters_18_metrics %>%
  gather(Measure, Value, degree:betweenness) %>% 
  ggplot(aes(x = Value, y = CL18_variance_dif, col = Measure))+
  geom_point()+
  geom_smooth(method =  "glm")+facet_wrap(.~Measure)
```

### 3. Model

Check correlation of predictors

```{r}
corrplot(cor(clusters_18_metrics %>% dplyr::select(-clust_18)), method = "number")
```

Так как метрики центральности сильно коррелируют, мы не можем включить их в модель одновременно. Построим несколько моделей и сравним результаты  

```{r message=FALSE, warning=FALSE}
# Динамика населения
model_pop_degree <- lm(CL18_pop2010to2002_rel ~ degree, data = clusters_18_metrics)
model_pop_closeness <- lm(CL18_pop2010to2002_rel ~ closeness, data = clusters_18_metrics)
model_pop_betweenness <- lm(CL18_pop2010to2002_rel ~ betweenness, data = clusters_18_metrics)

# Сжатие расселения
model_var_degree <- lm(CL18_variance_dif ~ degree, data = clusters_18_metrics)
model_var_closeness <- lm(CL18_variance_dif ~ closeness, data = clusters_18_metrics)
model_var_betweenness <- lm(CL18_variance_dif ~ betweenness, data = clusters_18_metrics)

```

Compare the results  

```{r warning=FALSE}
stargazer(model_pop_degree, model_pop_closeness, model_pop_betweenness, model_var_degree, model_var_closeness,
          model_var_betweenness,
          type = "text",
          dep.var.labels   = c("Динамика населения, %", "Сжатие расселения (динамика вариации, %)"))
```

**Результаты**  
 - В первых трех моделях мы получили отрицательный Adjusted R2. Таким образом, метрики центральности не объяняют динамику населения в точках  
 - Degree и betweenness - каждая по отдельности - способны объяснить примерно 16% изменений в вариации распределения населения внутри кластеров в период с 2002 по 2010 г.
